---
title: "BUSINESS DASHBOARD"
output: 
  flexdashboard::flex_dashboard:
    orientation: rows
    vertical_layout: fill
---

```{r setup, include=FALSE}
library(flexdashboard)
#install.packages("ggplot2")
library(ggplot2)
library(forecast)
library(dygraphs)
library(knitr)
library(zoo)
library(plyr)
library(dplyr)
library(lubridate)
library(plotly)
#install.packages("vcd")
library(vcd)
#install.packages("ggmap", type = "source")
library(ggmap)


df1 <- read.csv("df1.csv", header=TRUE, sep=",", stringsAsFactors = default.stringsAsFactors())
colnames(df1)
df1$X <-NULL
str(df1)
df1$date <- as.Date(as.character(df1$date))

sessions<- sum(df1$sessions)
sessions <- format(sessions, big.mark=".", scientific=FALSE)
transactions <- sum(df1$transactions)
transactions <- format(transactions, big.mark=".", scientific=FALSE)

ssbyday <- ddply(df1, .(date), summarize, total = sum(sessions))
trbyday <- ddply(df1, .(date), summarize, total = sum(transactions))
itemby <- ddply(df1, .(dimension1), summarize, total = sum(transactions))
itemby <- itemby[!(apply(itemby, 1, function(y) any(y == 0))),]



df2 <- read.csv("df2.csv", header=TRUE, sep=",", stringsAsFactors = default.stringsAsFactors())
colnames(df2)
df2$X <-NULL
str(df2)
df2$date <- as.Date(as.character(df2$date))

cityinfo <- ddply(df2, .(city), summarize, total = sum(transactions))
cityinfo2 <- cityinfo %>% arrange(desc(total)) %>% filter(!(city=="(not set)")) %>% top_n(20)


df3 <- read.csv("df3.csv", header=TRUE, sep=",", stringsAsFactors = default.stringsAsFactors())
colnames(df3)
df3$X <-NULL
str(df3)



```

Sidebar {.sidebar}
=====================================


Se trata de un Dashboard que pretende mostrar una visión rápida del negocio del Ecommerce X.


Para ello, se han identificado aquellos KPIs claves y se han segmentado en función de distintos criterios.


Fuente de datos: Google Analytics
Rango de fechas: 01 de Enero 2016 a 31 de Diciembre de 2016




Global {data-icon="fa-globe"} 
===================================== 

Row 
-----------------------------------------------------------------------

### Traffic 


```{r}
valueBox(sessions, icon = "ion-person-stalker")
```

### Sales 

```{r}
valueBox(transactions, icon = "ion-card")
```




Row 
-----------------------------------------------------------------------

### Traffic Evolution 

```{r}
a <- ggplot(ssbyday, aes(date, total)) + 
        geom_line()+
        theme(panel.grid.major = element_blank(),
          panel.grid.minor = element_blank(),
          panel.border = element_blank(),
          panel.background = element_blank(),
          axis.title.x = element_blank(),
          axis.title.y = element_blank(),
          axis.ticks.x = element_blank(),
          axis.text.y = element_blank())

ggplotly(a)

```



### Sales Evolution 

```{r}

b <- ggplot(trbyday, aes(date, total)) + 
  geom_line() +
  theme(panel.grid.major = element_blank(),
        panel.grid.minor = element_blank(),
        panel.border = element_blank(),
        panel.background = element_blank(),
        axis.title.x = element_blank(),
        axis.title.y = element_blank(),
        axis.ticks.x = element_blank(),
        axis.text.y = element_blank())


ggplotly(b)
```



Row 
-----------------------------------------------------------------------

### Traffic Channel Box Plot

```{r}

c <- ggplot(df1, aes(x=channelGrouping, y=sessions)) +
     geom_boxplot() +
     coord_flip()+
     theme(
        panel.grid.major = element_blank(),
        panel.grid.minor = element_blank(),
        panel.border = element_blank(),
        panel.background = element_blank(),
        axis.title.x = element_blank(),
        axis.title.y = element_blank(),
        axis.ticks.x = element_blank(),
        axis.ticks.y = element_blank(),
        axis.text.x = element_blank())
   

ggplotly(c)
```

### Items by Transaction

```{r}

d <- ggplot(data = itemby, aes(x = total)) + 
        geom_histogram(bins=6, colour="white", fill="black") +
        coord_flip()+
        theme(
          panel.grid.major = element_blank(),
          panel.grid.minor = element_blank(),
          panel.border = element_blank(),
          panel.background = element_blank(),
          axis.title.x = element_blank(),
          axis.title.y = element_blank(),
          axis.ticks.y = element_blank())

ggplotly(d)
```

Locations {data-icon="fa-map-marker"}
=====================================

Column {.tabset}
-------------------------------------

### Ranking of the 10 cities with the largest number of online sales 

```{r}

e <- ggplot(data=cityinfo2, aes(x=reorder(city,total), y=total)) +
        geom_bar(stat="identity", colour="white", fill="black") +
        coord_flip()+
        theme(
          panel.grid.major = element_blank(),
          panel.grid.minor = element_blank(),
          panel.border = element_blank(),
          panel.background = element_blank(),
          axis.title.x = element_blank(),
          axis.title.y = element_blank(),
          axis.ticks.x = element_blank(),
          axis.ticks.y = element_blank())

ggplotly(e)
```

### Map

```{r}


```

Products {data-icon="fa-shopping-bag"}
=====================================

Column {.tabset}
-------------------------------------

### Product Map

```{r}
map <- get_map(location = "Europe")
str(map)

ggmap(europe)+geom_point(aes(x = lon, y = lat), data = map, colour = 'red',size = 4)

```







